{"present": {"1 Singular": {"Affirmative": "pl\u00e9ascaim", "Question": "an bpl\u00e9ascaim?", "Negative": "n\u00ed phl\u00e9ascaim"}, "2 Singular": {"Affirmative": "pl\u00e9ascann t\u00fa", "Question": "an bpl\u00e9ascann t\u00fa?", "Negative": "n\u00ed phl\u00e9ascann t\u00fa"}, "3 Singular": {"Male": {"Affirmative": "pl\u00e9ascann s\u00e9", "Question": "an bpl\u00e9ascann s\u00e9?", "Negative": "n\u00ed phl\u00e9ascann s\u00e9"}, "Female": {"Affirmative": "pl\u00e9ascann s\u00ed", "Question": "an bpl\u00e9ascann s\u00ed?", "Negative": "n\u00ed phl\u00e9ascann s\u00ed"}}, "1 Plural": {"Compressed": {"Affirmative": "pl\u00e9ascaimid", "Question": "an bpl\u00e9ascaimid?", "Negative": "n\u00ed phl\u00e9ascaimid"}, "Extended": {"Affirmative": "pl\u00e9ascann muid", "Question": "an bpl\u00e9ascann muid?", "Negative": "n\u00ed phl\u00e9ascann muid"}}, "2 Plural": {"Affirmative": "pl\u00e9ascann sibh", "Question": "an bpl\u00e9ascann sibh?", "Negative": "n\u00ed phl\u00e9ascann sibh"}, "3 Plural": {"Affirmative": "pl\u00e9ascann siad", "Question": "an bpl\u00e9ascann siad?", "Negative": "n\u00ed phl\u00e9ascann siad"}, "Passive": {"Affirmative": "pl\u00e9asctar", "Question": "an bpl\u00e9asctar?", "Negative": "n\u00ed phl\u00e9asctar"}}, "future": {"1 Singular": {"Affirmative": "pl\u00e9ascfaidh m\u00e9", "Question": "an bpl\u00e9ascfaidh m\u00e9?", "Negative": "n\u00ed phl\u00e9ascfaidh m\u00e9"}, "2 Singular": {"Affirmative": "pl\u00e9ascfaidh t\u00fa", "Question": "an bpl\u00e9ascfaidh t\u00fa?", "Negative": "n\u00ed phl\u00e9ascfaidh t\u00fa"}, "3 Singular": {"Male": {"Affirmative": "pl\u00e9ascfaidh s\u00e9", "Question": "an bpl\u00e9ascfaidh s\u00e9?", "Negative": "n\u00ed phl\u00e9ascfaidh s\u00e9"}, "Female": {"Affirmative": "pl\u00e9ascfaidh s\u00ed", "Question": "an bpl\u00e9ascfaidh s\u00ed?", "Negative": "n\u00ed phl\u00e9ascfaidh s\u00ed"}}, "1 Plural": {"Compressed": {"Affirmative": "pl\u00e9ascfaimid", "Question": "an bpl\u00e9ascfaimid?", "Negative": "n\u00ed phl\u00e9ascfaimid"}, "Extended": {"Affirmative": "pl\u00e9ascfaidh muid", "Question": "an bpl\u00e9ascfaidh muid?", "Negative": "n\u00ed phl\u00e9ascfaidh muid"}}, "2 Plural": {"Affirmative": "pl\u00e9ascfaidh sibh", "Question": "an bpl\u00e9ascfaidh sibh?", "Negative": "n\u00ed phl\u00e9ascfaidh sibh"}, "3 Plural": {"Affirmative": "pl\u00e9ascfaidh siad", "Question": "an bpl\u00e9ascfaidh siad?", "Negative": "n\u00ed phl\u00e9ascfaidh siad"}, "Passive": {"Affirmative": "pl\u00e9ascfar", "Question": "an bpl\u00e9ascfar?", "Negative": "n\u00ed phl\u00e9ascfar"}}, "past": {"1 Singular": {"Affirmative": "phl\u00e9asc m\u00e9", "Question": "ar phl\u00e9asc m\u00e9?", "Negative": "n\u00edor phl\u00e9asc m\u00e9"}, "2 Singular": {"Affirmative": "phl\u00e9asc t\u00fa", "Question": "ar phl\u00e9asc t\u00fa?", "Negative": "n\u00edor phl\u00e9asc t\u00fa"}, "3 Singular": {"Male": {"Affirmative": "phl\u00e9asc s\u00e9", "Question": "ar phl\u00e9asc s\u00e9?", "Negative": "n\u00edor phl\u00e9asc s\u00e9"}, "Female": {"Affirmative": "phl\u00e9asc s\u00ed", "Question": "ar phl\u00e9asc s\u00ed?", "Negative": "n\u00edor phl\u00e9asc s\u00ed"}}, "1 Plural": {"Compressed": {"Affirmative": "phl\u00e9ascamar", "Question": "ar phl\u00e9ascamar?", "Negative": "n\u00edor phl\u00e9ascamar"}, "Extended": {"Affirmative": "phl\u00e9asc muid", "Question": "ar phl\u00e9asc muid?", "Negative": "n\u00edor phl\u00e9asc muid"}}, "2 Plural": {"Affirmative": "phl\u00e9asc sibh", "Question": "ar phl\u00e9asc sibh?", "Negative": "n\u00edor phl\u00e9asc sibh"}, "3 Plural": {"Compressed": {"Affirmative": "phl\u00e9asc siad", "Question": "ar phl\u00e9asc siad?", "Negative": "n\u00edor phl\u00e9asc siad"}, "Extended": {"Affirmative": "phl\u00e9ascadar", "Question": "ar phl\u00e9ascadar?", "Negative": "n\u00edor phl\u00e9ascadar"}}, "Passive": {"Affirmative": "pl\u00e9ascadh", "Question": "ar pl\u00e9ascadh?", "Negative": "n\u00edor pl\u00e9ascadh"}}, "condi": {"1 Singular": {"Affirmative": "phl\u00e9ascfainn", "Question": "an bpl\u00e9ascfainn?", "Negative": "n\u00ed phl\u00e9ascfainn"}, "2 Singular": {"Affirmative": "phl\u00e9ascf\u00e1", "Question": "an bpl\u00e9ascf\u00e1?", "Negative": "n\u00ed phl\u00e9ascf\u00e1"}, "3 Singular": {"Male": {"Affirmative": "phl\u00e9ascfadh s\u00e9", "Question": "an bpl\u00e9ascfadh s\u00e9?", "Negative": "n\u00ed phl\u00e9ascfadh s\u00e9"}, "Female": {"Affirmative": "phl\u00e9ascfadh s\u00ed", "Question": "an bpl\u00e9ascfadh s\u00ed?", "Negative": "n\u00ed phl\u00e9ascfadh s\u00ed"}}, "1 Plural": {"Compressed": {"Affirmative": "phl\u00e9ascfaimis", "Question": "an bpl\u00e9ascfaimis?", "Negative": "n\u00ed phl\u00e9ascfaimis"}, "Extended": {"Affirmative": "phl\u00e9ascfadh muid", "Question": "an bpl\u00e9ascfadh muid?", "Negative": "n\u00ed phl\u00e9ascfadh muid"}}, "2 Plural": {"Affirmative": "phl\u00e9ascfadh sibh", "Question": "an bpl\u00e9ascfadh sibh?", "Negative": "n\u00ed phl\u00e9ascfadh sibh"}, "3 Plural": {"Compressed": {"Affirmative": "phl\u00e9ascfaid\u00eds", "Question": "an bpl\u00e9ascfaid\u00eds?", "Negative": "n\u00ed phl\u00e9ascfaid\u00eds"}, "Extended": {"Affirmative": "phl\u00e9ascfadh siad", "Question": "an bpl\u00e9ascfadh siad?", "Negative": "n\u00ed phl\u00e9ascfadh siad"}}, "Passive": {"Affirmative": "phl\u00e9ascfa\u00ed", "Question": "an bpl\u00e9ascfa\u00ed?", "Negative": "n\u00ed phl\u00e9ascfa\u00ed"}}, "imper": {"1 Singular": {"Affirmative": "pl\u00e9ascaim!", "Negative": "n\u00e1 pl\u00e9ascaim!"}, "2 Singular": {"Affirmative": "pl\u00e9asc!", "Negative": "n\u00e1 pl\u00e9asc!"}, "3 Singular": {"Male": {"Affirmative": "pl\u00e9ascadh s\u00e9!", "Negative": "n\u00e1 pl\u00e9ascadh s\u00e9!"}, "Female": {"Affirmative": "pl\u00e9ascadh s\u00ed!", "Negative": "n\u00e1 pl\u00e9ascadh s\u00ed!"}}, "1 Plural": {"Compressed": {"Affirmative": "pl\u00e9ascaimis!", "Negative": "n\u00e1 pl\u00e9ascaimis!"}, "Extended": {"Affirmative": "pl\u00e9ascadh muid!", "Negative": "n\u00e1 pl\u00e9ascadh muid!"}}, "2 Plural": {"Affirmative": "pl\u00e9ascaig\u00ed!", "Negative": "n\u00e1 pl\u00e9ascaig\u00ed!"}, "3 Plural": {"Compressed": {"Affirmative": "pl\u00e9ascaid\u00eds!", "Negative": "n\u00e1 pl\u00e9ascaid\u00eds!"}, "Extended": {"Affirmative": "pl\u00e9ascadh siad!", "Negative": "n\u00e1 pl\u00e9ascadh siad!"}}, "Passive": {"Affirmative": "pl\u00e9asctar!", "Negative": "n\u00e1 pl\u00e9asctar!"}}, "pastConti": {"1 Singular": {"Affirmative": "phl\u00e9ascainn", "Question": "an bpl\u00e9ascainn?", "Negative": "n\u00ed phl\u00e9ascainn"}, "2 Singular": {"Affirmative": "phl\u00e9asct\u00e1", "Question": "an bpl\u00e9asct\u00e1?", "Negative": "n\u00ed phl\u00e9asct\u00e1"}, "3 Singular": {"Male": {"Affirmative": "phl\u00e9ascadh s\u00e9", "Question": "an bpl\u00e9ascadh s\u00e9?", "Negative": "n\u00ed phl\u00e9ascadh s\u00e9"}, "Female": {"Affirmative": "phl\u00e9ascadh s\u00ed", "Question": "an bpl\u00e9ascadh s\u00ed?", "Negative": "n\u00ed phl\u00e9ascadh s\u00ed"}}, "1 Plural": {"Compressed": {"Affirmative": "phl\u00e9ascaimis", "Question": "an bpl\u00e9ascaimis?", "Negative": "n\u00ed phl\u00e9ascaimis"}, "Extended": {"Affirmative": "phl\u00e9ascadh muid", "Question": "an bpl\u00e9ascadh muid?", "Negative": "n\u00ed phl\u00e9ascadh muid"}}, "2 Plural": {"Affirmative": "phl\u00e9ascadh sibh", "Question": "an bpl\u00e9ascadh sibh?", "Negative": "n\u00ed phl\u00e9ascadh sibh"}, "3 Plural": {"Compressed": {"Affirmative": "phl\u00e9ascaid\u00eds", "Question": "an bpl\u00e9ascaid\u00eds?", "Negative": "n\u00ed phl\u00e9ascaid\u00eds"}, "Extended": {"Affirmative": "phl\u00e9ascadh siad", "Question": "an bpl\u00e9ascadh siad?", "Negative": "n\u00ed phl\u00e9ascadh siad"}}, "Passive": {"Affirmative": "phl\u00e9ascta\u00ed", "Question": "an bpl\u00e9ascta\u00ed?", "Negative": "n\u00ed phl\u00e9ascta\u00ed"}}, "subj": {"1 Singular": {"Affirmative": "go bpl\u00e9asca m\u00e9", "Negative": "n\u00e1r phl\u00e9asca m\u00e9"}, "2 Singular": {"Affirmative": "go bpl\u00e9asca t\u00fa", "Negative": "n\u00e1r phl\u00e9asca t\u00fa"}, "3 Singular": {"Male": {"Affirmative": "go bpl\u00e9asca s\u00e9", "Negative": "n\u00e1r phl\u00e9asca s\u00e9"}, "Female": {"Affirmative": "go bpl\u00e9asca s\u00ed", "Negative": "n\u00e1r phl\u00e9asca s\u00ed"}}, "1 Plural": {"Compressed": {"Affirmative": "go bpl\u00e9ascaimid", "Negative": "n\u00e1r phl\u00e9ascaimid"}, "Extended": {"Affirmative": "go bpl\u00e9asca muid", "Negative": "n\u00e1r phl\u00e9asca muid"}}, "2 Plural": {"Affirmative": "go bpl\u00e9asca sibh", "Negative": "n\u00e1r phl\u00e9asca sibh"}, "3 Plural": {"Affirmative": "go bpl\u00e9asca siad", "Negative": "n\u00e1r phl\u00e9asca siad"}, "Passive": {"Affirmative": "go bpl\u00e9asctar", "Negative": "n\u00e1r phl\u00e9asctar"}}, "verbal noun": "pl\u00e9ascadh", "verbal adjective": "pl\u00e9asctha"}